【裁判字號】    96,訴,988
【裁判日期】    970122
【裁判案由】    違反毒品危害防制條例
【裁判全文】
臺灣嘉義地方法院刑事判決               96年度訴字第988號
公  訴  人  臺灣嘉義地方法院檢察署檢察官
被      告  甲○○
                    （
上列被告因違反毒品危害防制條例案件，經檢察官提起公訴（96
年度毒偵字第1598號）及追加起訴（96年度毒偵字第1815號），
被告於本院行準備程序時就犯罪事實為有罪之陳述，經本院合議
庭裁定由受命法官改依簡式審判程序審理，判決如下：
    主  文
甲○○施用第二級毒品，累犯，處有期徒刑伍月。又施用第一級
毒品，累犯，處有期徒刑捌月；扣案注射針筒壹支、塑膠勺子貳
支，均沒收。應執行有期徒刑壹年，扣案注射針筒貳支、塑膠勺
子貳支，均沒收。
    事  實
一、甲○○前於民國91年間，因施用毒品案件，經法院裁定送勒
    戒處所觀察、勒戒後，於民國91年12月12日因無繼續施用毒
    品傾向釋放，並經臺灣臺南地方法院檢察署檢察官以91年度
    毒偵字第1738號為不起訴處分確定。其又於93年間因施用毒
    品案件，經本院以93年度訴字第243 號判處有期徒刑9 月確
    定；再因搶奪案件，經本院以93年度訴字第271 號判處有期
    徒刑1 年確定；復因施用毒品案件，經本院以93年度朴簡字
    第132 號判處有期徒刑6 月，如易科罰金，以銀元300 元折
    算1 日確定；其所犯上開3 罪，經本院裁定應執行有期徒刑
    2 年2 月，於95年3 月10日縮短刑期假釋出監並付保護管束
    ，95年8 月24日保護管束期滿執行完畢。詎其竟不知悔改，
    基於施用第二級毒品之犯意，於96年9 月22日中午，在其嘉
    義市○○街42號10樓之1 之租屋處，以將安非他命置於玻璃
    球內燒烤後吸食煙霧之方式，施用第二級毒品安非他命1 次
    ；另基於施用第一級毒品之犯意，於同日晚間，在上揭租屋
    處，以針筒注射之方式施用第一級毒品海洛因1 次。嗣於96
    年9 月23日23時50分許為警查獲，扣得注射針筒1 支、塑膠
    勺子2 支，並經警得其同意採尿送驗，結果呈嗎啡及安非他
    命類陽性反應，始悉上情。
二、案經南投縣警察局埔里分局報請臺灣南投地方法院檢察署呈
    請臺灣高等法院檢察署檢察長核轉臺灣嘉義地方法院檢察署
    檢察官偵查起訴及追加起訴。
    理  由
一、本件被告所涉犯者為毒品危害防制條例第10條第1項、第2項
    ，均非死刑、無期徒刑、最輕本刑為3 年以上有期徒刑之罪
    或高等法院管轄第一審案件。本院行準備程序時，被告就被
    訴事實為有罪之陳述，經告知簡式審判程序之旨，並聽取檢
    察官及被告之意見後，本院爰依刑事訴訟法第273 條之1 第
    1 項裁定由受命法官獨任進行簡式審判程序。故本件簡式審
    判程序之證據調查，依刑事訴訟法第273 條之2 規定，不受
    同法第159 條第1 項、第161 條之2 、第161 條之3 、第
    163 條之1 及第164 條至第170 條規定之限制，合先敘明。
二、上揭犯罪事實，業據被告坦承不諱，且警方得其同意後，於
    96年9 月23日採集其尿液送驗，結果呈嗎啡及安非他命類陽
    性反應等情，有詮欣科技股份有限公司濫用藥物尿液檢驗報
    告、代號與真實姓名對照表（代號為：960301）各1 紙附卷
    可稽（見本院卷第28頁、警卷第11頁）；此外，並有注射針
    筒1 支、塑膠勺子2 支扣案可佐，足認被告具任意性之自白
    與事實相符。另被告前因施用毒品案件，經裁定送觀察、勒
    戒，於91年12月12日因無繼續施用傾向釋放，有其臺灣高等
    法院被告前案紀錄表1 份在卷可佐，是其係於觀察、勒戒執
    行完畢後，5 年內再犯本件施用第一級毒品、第二級毒品罪
    ，事證明確，應予依法論科。
三、論罪科刑：
(一)查海洛因、安非他命分別為毒品危害防制條例所定之第一級
    、第二級毒品，是核被告所為，係犯毒品危害防制條例第10
    條第1 項之施用第一級毒品罪，以及同條第2 項之施用第二
    級毒品罪；其施用前持有海洛因、安非他命之低度行為，為
    施用之高度行為所吸收，均不另論罪。被告所犯上開2 罪，
    犯意各別，行為互殊，應予分論併罰。又其前因施用毒品及
    搶奪等案件，經分別判處有期徒刑確定，並定應執行刑為有
    期徒刑2 年2 月，於95年8 月24日假釋付保護管束期滿，未
    經撤銷假釋，視為執行完畢，業如前述，並有上揭前案紀錄
    表在卷可佐，其於受徒刑之執行完畢後5 年內，故意再犯本
    件有期徒刑以上之2 罪，均為累犯，各應依刑法第47條第1
    項之規定加重其刑。
(二)爰依被告之供述（見本院卷第89頁）及卷附其前案紀錄表，
    審酌：被告高中肄業之智識程度，從事服務業，與稚齡女兒
    同住之生活狀況，有多次施用毒品及搶奪等前案紀錄，素行
    非佳，經觀察、勒戒完畢，猶不思戒除毒癮，惟施用毒品係
    自戕行為，及其犯後係經本院通緝始到案，然坦承犯行，態
    度尚可等一切情狀，就其所犯2 罪各量處如主文所示之刑，
    並定其應執行之刑，以示懲儆。
(三)扣案注射針筒1 支、塑膠勺子2 支，係被告所有供施用第一
    級毒品所用之物（見本院卷第88頁），均應依刑法第38條第
    1 項第2 款之規定宣告沒收。
據上論斷，應依刑事訴訟法第273條之1第1項、第299條第1 項前
段，毒品危害防制條例第10條第1項、第2項，刑法第11條前段、
、第47條第1 項、第51條第5 款、第38條第1 項第2 款，判決如
主文。
本案經檢察官江金星到庭執行職務。
中    華    民    國    97    年     1    月    22    日
                  刑事第三庭  法  官  陳 蒨 儀
上列正本證明與原本無異。
如不服本判決，應於判決送達後10日內向本院提出上訴狀，上訴
書狀依法應敘述具體理由，如未敘述具體理由者，應於上訴期間
屆滿後20日內補提理由書於本院（均應附繕本）。
中    華    民    國    97    年    1     月    22    日
                              書記官  楊 國 色
附錄本判決論罪法條：
毒品危害防制條例第10條
施用第一級毒品者，處6月以上5年以下有期徒刑。
施用第二級毒品者，處3年以下有期徒刑。


司法院資訊處製作；財團法人民間司法改革基金會備份。
